【裁判字號】    94,易,867
【裁判日期】    950124
【裁判案由】    違反毒品危害防制條例
【裁判全文】
臺灣臺南地方法院刑事判決               94年度易字第867號
公  訴  人  臺灣臺南地方法院檢察署檢察官
被      告  甲○○
上列被告因違反毒品危害防制條例案件，經檢察官提起公訴（94
年度營毒偵字第371號 ），被告於準備程序期日就被訴事實為有
罪陳述，並聽取當事人之意見後，本院裁定由受命法官獨任進行
簡式審判程序，並判決如下：
    主  文
甲○○施用第二級毒品，累犯，處有期徒刑陸月，如易科罰金，
以參佰元折算壹日。
    事  實
一、甲○○前於民國（下同）九十一年間，因施用第一、二級毒
    品案件，經本院於九十二年一月二十四日以九十一年度訴字
    三一三號判決分別判處有期徒刑十月及六月，並定應執行刑
    一年二月確定，於九十二年三月六日入監執行，嗣於九十三
    年九月九日因縮短刑期假釋出監並付保護管束，甫於九十四
    年二月九日保護管束期滿，以執行完畢論。
二、甲○○於八十九年間，曾因施用毒品案件，經本院以八十九
    年度毒聲字第三二五四號裁定令入戒治處所，施以強制戒治
    一年，後經本院以九十年度毒聲字第二四九四號刑事裁定停
    止戒治，所餘期間交付保護管束，復因保護管束期間違反保
    護管束情節重大，另經本院九十一年度毒聲字第四一三號裁
    定撤銷停止戒治，再令入戒治處所續執行前揭未執行完畢之
    強制戒治處分，而於九十二年三月六日執行完畢。
三、詎甲○○猶不知戒除毒癮，於上開強制戒治執行完畢後五年
    內，明知安非他命係毒品危害防制條例第二條第二項第二款
    所明定之第二級毒品，不得持有及施用，竟基於施用第二級
    毒品安非他命之犯意，於九十四年七月八日上午八時四十五
    分許回溯前三、四日內之某時，在其位於臺南縣學甲鎮美豐
    里六七之六二號住處，將第二級毒品安非他命燒烤後吸食煙
    霧之方式施用乙次。嗣經警於九十四年七月八日上午八時四
    十五分許，經其同意採集尿液送驗結果呈甲基安非他命陽性
    反應而查獲上情。
四、案經臺南縣警察局學甲分局報請臺灣臺南地方法院檢察署檢
    察官偵查起訴。
    理  由
一、本件被告甲○○所犯為死刑、無期徒刑或最輕本刑為三年以
    上有期徒刑以外之罪，其於準備程序中就被訴事實為有罪之
    陳述，經法官告知簡式審判程序之旨，並聽取公訴人之意見
    後，爰依刑事訴訟法第二百七十三條之一第一項規定，裁定
    由受命法官獨任進行簡式審判程序，合先敘明。
二、上開事實，迭據被告甲○○於本院準備程序及審理時均坦承
    不諱，且被告於查獲時經其同意採取之尿液送驗（尿液檢體
    編號Ｄ０八二）後，經以酵素免疫分析法（ＥＩＡ）篩檢，
    再以氣相層析質譜儀法（ＧＣ／ＭＳ）檢驗，結果均呈現甲
    基安非他命陽性反應，此有臺南縣警察局學甲分局採集尿液
    姓名對照表、長榮大學毒物研究中心九十四年七月二十九日
    出具之確認報告各一份在卷可稽（警卷第六至七頁）。綜上
    ，足證被告確有施用第二級毒品安非他命之事實，所為前開
    自白核與事實相符，本件事證至臻明確，犯行洵堪認定。
三、論罪科刑
  (一)按觀察、勒戒或強制戒治執行完畢釋放後，五年以內再犯毒
    品危害防制條例第十條之罪者，檢察官應依法追訴，同條例
    第二十三條第二項定有明文。查被告甲○○於八十九年間，
    曾因施用毒品案件，經本院以八十九年度毒聲字第三二五四
    號裁定令入戒治處所，施以強制戒治一年，後經本院以九十
    年度毒聲字第二四九四號刑事裁定停止戒治，所餘期間交付
    保護管束，復因保護管束期間違反保護管束情節重大，另經
    本院九十一年度毒聲字第四一三號裁定撤銷停止戒治，再令
    入戒治處所續執行前揭未執行完畢之強制戒治處分，而於九
    十二年三月六日執行完畢等情，有臺灣高等法院被告全國前
    案紀錄表及臺灣臺南地方法院檢察署刑案資料查註紀錄表各
    一件在卷可憑，其於強制戒治執行完畢釋放後五年內再犯本
    件施用第二級毒品安非他命之罪，揆之上述規定，即應依法
    追訴、審理。
  (二)次按安非他命係毒品危害防制條例第二條第二項第二款所明
    定之第二級毒品，禁止非法持有及施用，查被告非法施用安
    非他命，核其所為，係犯毒品危害防制條例第十條第二項之
    施用第二級毒品罪。被告持有第二級毒品安非他命並進而施
    用，其持有之低度行為應為施用之高度行為所吸收，不另論
    罪。
  (三)再查被告甲○○前於九十一年間，因施用第一、二級毒品案
    件，經本院於九十二年一月二十四日以九十一年度訴字三一
    三號判決分別判處有期徒刑十月及六月，並定應執行刑一年
    二月確定，於九十二年三月六日入監執行，嗣於九十三年九
    月九日因縮短刑期假釋出監並付保護管束，甫於九十四年二
    月九日保護管束期滿，以執行完畢論乙節，亦有前開臺灣臺
    南地方法院檢察署刑案資料查註紀錄表及臺灣高等法院被告
    全國前案紀錄表各一份在卷可按，其受有期徒刑執行完畢後
    五年內再犯本件有期徒刑以上之罪，為累犯，依法應加重其
    刑。
  (四)爰審酌被告有多次施用毒品而違反毒品危害防制條例之素行
    ，又曾因施用毒品經送強制戒治處分以及受有期徒刑宣告，
    執行完畢後，猶不思戒絕革除惡習，顯未因前開治療處分以
    及有期徒刑之執行，而記取教訓，已屬不該，第念被告施用
    毒品之犯行，在性質上乃屬自我戕害身心健康之行為，並審
    酌其犯罪之動機、目的、手段、所生危害、施用毒品之期間
    、犯罪後坦承犯行等一切情狀，而蒞庭檢察官對被告具體求
    刑有期徒刑六月，核屬罪責相當，爰量處如主文所示之刑，
    並諭知易科罰金之折算標準，以資懲戒。
據上論斷，應依刑事訴訟法第二百七十三條之一第一項、第二百
九十九條第一項前段，毒品危害防制條例第十條第二項，刑法第
十一條前段、第四十七條、第四十一條第一項前段，判決如主文
。
本案經檢察官乙○○到庭執行職務。
中    華    民    國    95    年    1     月    24    日
                  刑事第九庭   法  官  黃欣怡
以上正本證明與原本無異。
如不服本判決應於送達後十日內向本院提出上訴狀。
                               書記官  陳怡吟
中    華    民    國    95    年    1    月     24    日
附錄法條：
毒品危害防制條例第10條
施用第二級毒品者，處 3 年以下有期徒刑。


司法院資訊處製作；財團法人民間司法改革基金會備份。
